臺灣高等法院刑事裁定　　　　　　　　　　　　　　九十一年度毒抗字第三六三號
　　抗　告　人
　　即　被　告　甲○○
右抗告人因違反毒品危害防制條例案件，不服臺灣桃園地方法院中華民國九十一年四
月三十日第一審裁定（九十一年度毒聲字第一０八二號；偵查案號：臺灣桃園地方法
院檢察署九十一年度毒偵字第七００號）提起抗告，本院裁定如左：
    主  文
抗告駁回。
    理  由
一、抗告意旨略以：抗告人即被告甲○○曾施用第二級毒品安非他命，經家人告誡後
    ，深感悔意，願意接受勒戒，並會同當地員警，取出所有吸食毒品之器具，向警
    方自首，經勒戒後已有正當工作，不曾中斷。惟民國九十一年二月二十日警方通
    知採取尿液送驗結果，呈安非他命陽性反應。經向警員詢問報告內容，經警員告
    知為輕微反應，並不是很高之指數。又自坊間得知如有吸食過毒品者，其毒品將
    會停留在體內很久，恐係如此，惟檢察官以一紙報告，即聲請裁定將被告送勒戒
    處所觀察、勒戒，被告難以折服。被告於九十一年五月七日再一次採尿，因此聲
    請鈞院等待第二次檢驗尿液報告結果，再為適當之裁定，爰提起本件抗告云云。
二、原裁定以：聲請意旨以被告甲○○前因施用毒品案件，經觀察、勒戒後，認無繼
    續施用毒品之傾向，業經臺灣桃園地方法院檢察署檢察官於民國九十年十月二十
    三日以九十年度毒偵字第三九０四號不起訴處分確定。惟被告復基於施用毒品安
    非他命之犯意，於九十一年二月二十日晚上九時零三分許，往前回溯九十六小時
    內某一時點，在桃園縣不詳地點，施用第二級毒品安非他命一次，為警於九十一
    年二月二十日通知到場採尿送驗而查獲上情之事實，被告雖否認有施用毒品，惟
    其為警查獲時所採尿液經送鑑定結果，確有安非他命之陽性反應，此有昭信科技
    顧問股份有限公司出具之濫用藥物陽性檢體檢驗報告一紙在卷足憑，被告有施用
    第二級毒品之犯行，洵堪認定，被告空言否認，顯係卸責之詞，不足採信。被告
    係犯毒品危害防制條例第十條之罪，爰依檢察官之聲請，依毒品危害防制條例第
    二十條第三項聲請裁定將被告送勒戒處所觀察、勒戒。
三、原裁定經核於法並無不合。抗告人以曾施用毒品者，其毒品將會停留在體內很久
    ，因被告曾施用毒品，且尿液送驗結果，呈安非他命陽性反應，並不是很高之指
    數，可能因此產生輕微之安非他命陽性反應，聲請等待第二次檢驗尿液結果，再
    行裁定云云。惟查安非他命經口服投與後約百分之七十於二十四小時內自尿液中
    排出，約百分之九十於九十六小時內自尿液中排出，安非他命之檢出與其投與方
    式、投與量、個人體質、採尿時間及檢測儀器之精密度等諸多因素有關，惟依上
    述資料推斷，最長可能不會超過四日，此有行政院衛生署藥物食品檢驗局（八一
    ）藥檢壹字第００一一五六號函影本附卷可稽。被告辯稱：九十一年二月二十日
    所採尿液有安非他命陽性反應，係以前施用毒品停留體內所致云云。惟查被告前
    次被查獲施用安非他命係在九十年九月間，於檢察官於九十年十月二十三日處分
    不起訴，有臺灣桃園地方法院檢察署檢察官九十年度毒偵字第三九０四號不起訴
    處分書在卷可稽，其上次施用毒品距離此次採尿時，已有四個多月之久，前次施
    用之毒品顯難會在尿液中檢出安非他命反應。至被告聲請等待九十一年五月七日
    採尿檢驗結果，再行裁定云云。惟依上開行政院衛生署藥物食品檢驗局函所載，
    九十一年五月七日採尿檢驗結果，僅能證明被告是否曾於九十一年五月七日往前
    回溯九十六小時內施用毒品，並不能用以證明被告於九十一年二月二十日晚上九
    時零三分許往前回溯九十六小時內某一時點，是否有施用毒品，被告聲請等待該
    次檢驗報告結果，再行裁定，本院認無必要。被告聲請傳喚其妻王惠祺、其父鄭
    化珍、其母江碧雲作證，證明伊戒毒之努力，本院認亦無必要。綜上所述，本件
    抗告為無理由，應予駁回。
四、據上論斷，應依刑事訴訟法第四百十二條，裁定如主文。
中      華      民      國    九十一    年      六      月    二十八    日
                              臺灣高等法院刑事第三庭
                                  審判長法  官  張  連  財
                                        法  官  張  傳  栗
                                        法  官  李  英  勇
右正本證明與原本無異。
不得再抗告。
                                        書記官  倪  淑  芳
中      華      民      國    九十一    年      七      月       一     日
